臺灣高等法院臺中分院民事判決　　　　　 100年度上字第84號
上　訴　人　陸玉珍
上　訴　人　周如芬
上　訴　人　王燕玲
前列三人共同
訴訟代理人　陳姿君律師
被上訴人　　石宜哲
訴訟代理人　劉喜律師
上列當事人間請求交還停車位事件，上訴人對於民國100年1月12
日臺灣臺中地方法院99年度訴字第2125號第一審判決提起上訴，
本院於100年5月24日言詞辯論終結，判決如下：
    主  文
上訴駁回。
第二審訴訟費用由上訴人負擔。
    事實及理由
一、被上訴人主張：
  (一)訴外人王振聲為臺中市○○ ○○街2號之「精誠皇家」大樓建
    案之建商兼起造人，前於民國（下同）81年12月20日與其他
    住戶（即訴外人呂文添、黃慧春、石崑墩、吳境槐、王韻茜
    、陳月娥、夏張金花、郭慧娟、劉國進等人）就系爭坐落臺
    中市○區○○段 2920建號建物（門牌號碼臺中市○○○○街2
    號地下室）簽立「地下室停車位分區管理契約書」（下稱系
    爭分管契約）。約定王振聲擁有其中編號1至9、11、12、15
    、18、21、22、23、27、28、29及31號等停車位，並經原法
    院公證人公證在案。
  (二)伊前於79年10月25日向王振聲購買房地時，亦同時購買編號
    11、12號之停車位，並已給付買賣價金完畢。則伊依系爭分
    管契約，有權使用系爭編號11、12號之停車位。
  (三)上訴人陸玉珍並非「精誠皇家」大樓之住戶，而僅係經由拍
    賣而自訴外人許欽印處取得系爭大益段2920建號建物之部分
    所有權（應有部分 31分之8）之拍定人。上訴人陸玉珍更依
    本院 87年度上字第557號民事判決，對伊及訴外人何豔芬、
    林漢裕、楊裕楹、林頌榮、詹永材等人聲請強制執行，並由
    原法院以87年度執未字第20382號執行命令點交編號8、11、
    12、18、23、28、31號停車位予共有人全體。然上訴人陸玉
    珍並不能據此主張排他性而單獨使用系爭編號 8、11、12、
    18、23、28、31號等停車位。詎上訴人陸玉珍竟於 97年9月
    27日將系爭 8、11、12、18、23、28、31號等停車位以黃色
    警告帶封圍佔用，更將其中之編號 8、11、12、31號停車位
    以電焊固定物固定之，致無法上下啟動上下層之停車位，且
    未經其他共有人之同意，即將編號18號停車位出售予上訴人
    周如芬，另將編號28號停車位出售予上訴人王燕玲，並分別
    交付占有之。上訴人陸玉珍擅自佔用停車位及妨害伊與其他
    共有人使用停車位之行為，自屬妨害伊及其他共有人全體之
    權利。
  (四)按所有人對於無權占有或侵奪其所有物者，得請求返還之。
    對於妨害其所有權者，得請求除去之。有妨害其所有權之虞
    者，得請求防止之。各共有人除契約另有約定外，按其應有
    部分，對於共有物之全部，有使用收益之權。又各共有人對
    於第三人，得就共有物之全部為本於所有權之請求。但回復
    共有物之請求，僅得為共有人全體之利益為之。民法第 767
    條第1項、第818條、第 821條分別定有明文。上訴人陸玉珍
    將系爭編號 8、11、12、31號停車位以電焊固定物固定，另
    占有使用系爭 8、11、12、23、31號停車位，上訴人周如芬
    則占有使用系爭18號停車位、上訴人王燕玲係占有使用系爭
    28號停車位，均已妨害伊及其他共有人全體之權利，爰求為
    命(1)上訴人陸玉珍應將坐落臺中市○區○○段2920建號建物
   （門牌號碼臺中市西區○○○○街2號地下室）內如原判決附圖
    所示編號 8、11、12、31號停車位上所為之電焊固定物予以
    拆除，並將如原判決附圖所示編號 8、11、12、23及31號停
    車位交還被上訴人及其他共有人全體。(2)上訴人周如芬應將
    坐落臺中市○區○○段2920建號建物（門牌號碼臺中市○○
    ○○街2號地下室）內如原判決附圖所示編號 18號停車位交還
    被上訴人及其他共有人全體。(3)上訴人王燕玲應將坐落臺中
    市○區○○段 2920建號建物（門牌號碼臺中市○○○○街2號
    地下室）內如原判決附圖所示編號28號停車位交還被上訴人
    及其他共有人全體。(4)願供擔保請准宣告假執行之判決。
二、上訴人則以：
  (一)系爭編號 8、11、12、18、23、28、31號等停車位，前經本
    院 87年度上字第557號確定判決，認定上訴人陸玉珍係於85
    年 2月間經由法院拍賣而取得系爭大益段2920建號建物之原
    共有人許欽印之應有部分所有權，而依系爭分管契約之約定
    ，陸玉珍因取得系爭大益段 2920號建物31分之8應有部分所
    有權，自亦取得上開判決主文所示之 8個停車位使用權利。
    依「爭點效」理論，被上訴人所主張之系爭停車位，既經上
    開判決理由中確認為上訴人陸玉珍所取得，則上訴人陸玉珍
    自非無權占有，被上訴人訴請求上訴人陸玉珍排除電焊固定
    物及返還停車位，即屬無據。
  (二)被上訴人對系爭大益段2920號建物內之停車位，本無使用權
    利，係與訴外人何艷芬、林頌榮、楊裕楹、林漢裕等5人於
    嗣後共同向訴外人劉國進購買編號19、20號停車位，始取得
    其中一停車位之5分之1持分，其後才對上訴人主張其係系爭
    大益段2920建號建物內之地下室停車場之共有人，並起訴請
    求上訴人陸玉珍返還系爭停車位予被上訴人及其他共有人全
    體，則被上訴人之主張，於法不合。
  (三)上訴人周如芬、王燕玲係分別向上訴人陸玉珍購買編號18及
    28號停車位，並各取得系爭大益段2920建號建物所有權應有
    部分 30分之1，則依系爭分管契約，上訴人周如芬、王燕玲
    自已合法取得系爭編號18、28號停車位之合法占有權源，被
    上訴人訴請上訴人周如芬、王燕玲返還系爭編號18、28號停
    車位予被上訴人及其他共有人全體，亦非有理。
三、原審為上訴人敗訴之判決，並依兩造聲請，分別為准、免假
    執行之宣告；上訴人不服，求為判決(一)原判決廢棄。(二)被上
    訴人在第一審之訴及假執行之聲請均駁回。(三)如受不利之判
    決，願供擔保請准宣告免為假執行。被上訴人則求為判決駁
    回上訴。
四、兩造不爭執之事項：
  (一)王振聲為臺中市西區○○ ○○街2號「精誠皇家」建案之起造
    人兼建商，該大樓之地下室（即臺中市○區○○段2920建號
    ），79年間預售時原規劃有31個停車位（內含編號1至28 號
    之上、下層停車位及編號Ａ、Ｂ、Ｃ號 3個平面停車位），
    其後變更為 32個停車位（除編號1至28號上、下層停車位不
    變外，原所規劃之編號Ｂ平面停車位，變更為編號29、30號
    上、下層停車位，原所規劃之編號Ａ平面停車位，則改編為
    編號31號平面停車位，原規劃之編號Ｃ平面停車位，改編為
    編號32號平面停車位）。
  (二)依被上訴人所提出之「精誠皇家房屋土地預定買賣合約書」
    ，其上記載被上訴人係於79年10月25日向王振聲購買「精誠
    皇家」建案中編號Ｅ4（門牌號碼臺中市西區○○ ○○街2號4
    樓之 5）建物及基地之應有部分，另買賣合約書中並記載被
    上訴人向王振聲購買編號11、12號停車位使用權。
  (三)王振聲於81年12月20日與訴外人呂文添、黃慧春、石崑墩、
    吳境槐、王韻茜、陳月娥、夏張金花、郭慧娟、劉國進等人
    ，就系爭大益段2920建號建物內之停車位，簽立系爭分管契
    約，依系爭分管契約所附之車位分配平面圖所示，規劃為32
    個停車位（內含編號 1至30號上、下層停車位及編號31、32
    號2個平面停車位），然分配表內則僅列計編號1至31號停車
    位之使用分配對象，並未約定編號32號停車位之分配權屬，
    訴外人王振聲依約擁有其中編號1至9號，及編號11、12、15
    、18、21、22、23、27、28、29、31號等20個停車位之使用
    權，系爭分管契約並於81年12月29日公證在案。
  (四)訴外人許欽印本於82年3月2日成立之「買賣」原因，而於82
    年4月12日登記取得王振聲對系爭大益段 2920建號建物之部
    分所有權（所取得之權利範圍為 31分之9），上訴人陸玉珍
    則係於85年2月23日經由「法院拍賣」，而於85年7月19日登
    記取得訴外人許欽印對系爭大益段2920建號建物之部分所有
    權（所取得之權利範圍為31分之8）。
  (五)上訴人陸玉珍前本於系爭大益段2920建號建物共有人身分，
    依民法第 767條規定，對被上訴人及訴外人何豔芬、林漢裕
    、楊裕楹、林頌榮、詹永材等人就系爭編號 8、11、12、18
    、23、28、31號停車位提起訴訟，經本院以87年度上字第55
    7 號確定判決，判令被上訴人及訴外人何豔芬、林漢裕、楊
    裕楹、林頌榮、詹永材應將如原判決附圖所示之系爭編號 8
    、11、12、18、23、28、31號停車位遷交上訴人陸玉珍及系
    爭大益段2920建號建物之其他共有人全體，並由原法院87年
    度執未字第 20382號執行事件發執行命令而點交予共有人全
    體。
  (六)上訴人陸玉珍於原法院 87年度執未字第20382號執行事件執
    行命令點交如原判決附圖所示系爭編號 8、11、12、18、23
    、28、31號停車位予共有人全體後，本於系爭編號 8、11、
    12、18、23、28、31號停車位使用權人之意思，而在如原判
    決附圖所示系爭編號 8、11、12、31號停車位上施作電焊固
    定物，禁止他人使用，現並占有如原判決附圖所示其中編號
    8、11、12、23、31號停車位。
  (七)上訴人陸玉珍於 98年12月30及99年4月19日將系爭大益段29
    20建號建物之部分所有權（權利範圍各 31分之1）移轉登記
    予上訴人王燕玲及周如芬所有，並將如原判決附圖所示系爭
    編號18號停車位交付上訴人周如芬占有使用，及將如原判決
    附圖所示系爭編號28號停車位交付上訴人王燕玲占有使用。
五、按所有權人對於無權妨害、占有或侵奪其所有物者，得請求
    除去及返還之。另各共有人按其應有部分，對於共有物之全
    部雖有使用收益之權。惟如未經共有人協議分管之共有物，
    則共有人對共有物之特定部分占用收益，仍須徵得他共有人
    全體之同意。未經他共有人同意而就共有物之全部或一部任
    意占用收益，即屬侵害他共有人之權利，他共有人得就共有
    物之全部為共有人全體之利益而本於所有權為回復共有物之
    請求，民法第767條、第821條分別定有明文。又當事人主張
    有利於己之事實者，就其事實有舉證之責任，民事訴訟法第
    277 條亦有明定。如原告主張上訴人無權占有土地或建物而
    請求排除侵害交還土地或建物時，被告應就占有使用土地或
    建物乃係有正當權源存在之事實，負舉證之責。本件被上訴
    人既係本於共有物之所有權人地位，主張上訴人等人無權妨
    害及占有使用系爭停車位，並訴請上訴人陸玉珍將其在系爭
    編號 8、11、12、31號停車位所施作電焊固定物除去並將系
    爭編號 8、11、12、23、31號停車位返還全體共有人、訴請
    上訴人周如芬應將編號18號停車位，訴請上訴人王燕玲應將
    編號28號停車位返還全體共有人，則上訴人等人就有在系爭
    編號 8、11、12、31號停車位所在處施作電焊固定物及分別
    占有使用系爭編號 8、11、12、23、31、18及28號停車位係
    本於正當權源之事實，應負證明之責。經查，被上訴人現為
    系爭大益段2920建號建物之共有人。上訴人陸玉珍雖抗辯稱
    系爭編號 8、11、12、18、23、28、31號等停車位，前經本
    院 87年度上字第557號確定判決理由中認定為伊所取得，及
    伊係於 85年2月間經由法院拍賣而取得系爭大益段2920建號
    建物之原共有人許欽印之應有部分所有權中之 31分之8，自
    亦同時取得上開判決主文所示之 8個停車位使用權利。惟按
    ：
  (一)學說上所謂之「爭點效」，係指法院於確定判決理由中，就
    訴訟標的以外當事人所主張之重要爭點，本於當事人辯論之
    結果已為判斷時，除有顯然違背法令，或當事人已提出新訴
    訟資料足以推翻原判斷之情形外，於同一當事人就與該重要
    爭點有關所提起之他訴訟，不得再為相反之主張，法院亦不
    得作相反之判斷，以符民事訴訟法上之誠信原則而言。是「
    爭點效」之適用，必須前後兩訴訟當事人同一，且前案就重
    要爭點之判斷非顯然違背法令，及當事人未提出新訴訟資料
    足以推翻原判斷等情形始足當之。卷附被上訴人與上訴人陸
    玉珍間之本院 87年度上字第557號確定判決理由第16頁第10
    行以下雖記載：「‧‧‧上訴人取得系爭地下室共有人之地
    位，係 85年2月間，從法院拍賣系爭地下室原共有人許欽印
    之應有部分，經拍定而取得。蓋查原共有人許欽印亦係系爭
    地下室分管契約之當事人或繼受人，是上訴人既係因此受讓
    而取得系爭地下室應有部分‧‧‧‧系爭分管契約，對於上
    訴人仍繼續存在云云，惟查被上訴人取得之停車位，其性質
    係屬債權關係，自不能以債權關係對抗上訴人之物權關係。
    上訴人復又依上開分管契約，仍取得 8個停車位之權利‧‧
    ‧」等語，然判決理由對訴外人許欽印如何成為「系爭地下
    室分管契約之當事人或繼受人」？及上訴人陸玉珍為何得依
    分管契約而取得系爭 8個特定之停車位使用權利？未見敘明
    當事人所為辯論之內容及法院採認結果之理由。本院因認尚
    無從據前案判決理由中所為「‧‧‧取得 8個停車位之權利
    ‧‧‧」之記載，即依「爭點效」理論而為上訴人陸玉珍確
    已取得系爭編號8、11、12、18、23、28、31號等8個特定停
    車位使用權利之認定。上訴人陸玉珍仍應就所抗辯之停車位
    使用權利內容，另提證據資為證明。
  (二)共有人如依分管契約而占有使用共有物之特定部分時，他共
    有人嗣後如將其對共有物之應有部分，讓與第三人者，除有
    特別情事外，受讓人對於原分管契約之存在，通常即有可得
    而知之情形，而應受原共有人間之分管契約之拘束（最高法
    院96年度台上字第2025號判決意旨參照）。另公寓大廈管理
    條例係於 84年6月間施行，在此之前，共有物之約定專用停
    車位使用權利，本質上為「使用權」之一種，而非該共有建
    物之不動產「所有權」本身。如建物登記謄本上並未登記該
    專有部分建物所配屬之停車位編號者，則「停車位使用權」
    應附隨「分管契約」之變動而生變動。又「停車位使用權」
    之變動，僅係對該共有建物之特定部分（即停車位）之「約
    定專用或分管」權利而為變更。喪失或出讓「停車位使用權
    」之「原分管契約關係主體」，並不當然喪失其對共有建物
    應有部分之「所有權」。同理，新取得「停車位使用權」之
    「新分管契約關係主體」，亦不當然增加其對共有物應有部
    分之所有權。從而，「原分管契約關係主體」之停車位使用
    權人，若將該「停車位使用權」與其對共有建物應有部分「
    所有權」分離，並僅將「停車位使用權」讓與其他人者，「
    原分管契約關係之主體」即生變動，並使「停車位使用權」
    之讓與者喪失對該「停車位使用權」之分管權利，該「原分
    管契約關係之主體」即「原停車位使用權」之讓與者，嗣後
    將其對共有物應有部分之「所有權」另行讓與他人時，嗣後
    取得共有物應有部分「所有權」之新受讓人（即共有建物之
    新共有人），並不因而取得「原分管契約關係主體」之地位
    而得對先前之「停車位使用權」受讓人主張停車位使用權利
    。又過往建商於預售所起造之房地時，對於有另行購買停車
    位使用權者，固通常會額外配賦較多之所有權應有部分予有
    購買車位者，惟在系爭大益段2920建號建物完成興建之81年
    間，相關法令並無取得「停車位使用權」之「共有建物共有
    人」應配賦若干應有部分比例之強制規定，自無從逕以共有
    建物應有部分配賦比例之多寡，而為「停車位使用權」歸屬
    唯一認定。
  (三)另查，王振聲係於81年1月6日辦理系爭大益段2920建號建物
    之第一次登記，而成為系爭大益段2920建號建物之單獨所有
    權人，嗣因遭訴外人呂文添、郭慧娟、黃慧春、劉國進、石
    崑墩、曾秀子、吳境槐、陳月娥、夏張金花及王韻茜等人於
    81年8月1日及同年 8月15日為假處分限制登記，嗣經法院和
    解始塗銷上開假處分查封登記，並於81年11月27日分別辦理
    系爭大益段 2920建號建物所有權應有部分各31分之1予訴外
    人呂文添、黃慧春、石崑墩、吳境槐、王韻茜、陳月娥、夏
    張金花，另移轉應有部分各 31分之2予訴外人郭慧娟、劉國
    進。此時，訴外人王振聲尚保有系爭大益段2920建號建物所
    有權應有部分31分之20。訴外人王振聲遂於81年12月20日與
    訴外人呂文添、黃慧春、石崑墩、吳境槐、王韻茜、陳月娥
    、夏張金花、郭慧娟、劉國進等人就系爭大益段2920建號建
    物內之停車位，簽立系爭分管契約。足見系爭分管契約確為
    81年12月間系爭大益段2920建號建物之全體共有人所協議簽
    立，依法自生合法分管之效力，則訴外人王振聲當時自取得
    其中編號1至9號、及編號11、12、15、18、21、22、23、27
    、28、29、31號等20個停車位之使用權。
  (四)王振聲於簽立系爭停車位分管契約後，其所持有之系爭大益
    段2920建號建物所有權應有部分 31分之20，繼於：(1)82年3
    月23日，移轉其中之31分之2予訴外人陳珍全。(2)82年3月23
    日，移轉其中之31分之2予訴外人陳世泓。(3)82年3月23日，
    移轉其中之 31分之2予訴外人陳連鐘。(4)82年4月8日，移轉
    其中之 31分之2予訴外人何為。(5)82年4月8日，移轉其中之
    31分之1予訴外人紀蔡淑卿。(6)82年4月12日，移轉其中之31
    分之9予訴外人許欽印。則至82年9月15日地政登記改為電腦
    作業之前，王振聲所保有之系爭大益段2920建號建物所有權
    應有部分即減為 31分之2。然並無任何證據可資認定：訴外
    人陳珍全、陳世泓、陳連鐘、何為、紀蔡淑卿及許欽印等人
    ，在與王振聲為上述系爭大益段2920建號建物所有權應有部
    分移轉時，有將王振聲依系爭停車位分管契約所取得之編號
    1至9、11、12、15、18、21、22、23、27、28、29及31號等
    20個特定停車位使用權，連同系爭大益段2920建號建物所有
    權之應有部分，一併讓與訴外人陳珍全、陳世泓、陳連鐘、
    何為、紀蔡淑卿及許欽印等人各別使用特定停車位編號之約
    定或協議。
  (五)揆之前揭系爭大益段2920建號建物之應有部分「所有權」與
    「車位使用權」可得分離而各別為讓與之說明，自無從僅依
    系爭大益段2920建號建物所有權應有部分之變動情形，即行
    推論出王振聲原所取得之編號1至9、11、12、15、18、21、
    22、23、27、28、29及31號等20個停車位使用權嗣後之使用
    分配狀況。則訴外人許欽印究竟有無因受讓系爭大益段2920
    號建物所有權應有部分31分之9，而一併取得8個停車位之使
    用權？自非無疑。退而言之，縱認訴外人許欽印因自訴外人
    王振聲處受讓系爭大益段2920號建物所有權應有部分31分之
    9 ，因而一併自王振聲處取得「停車位使用權」之受讓，然
    依上訴人陸玉珍所辯，按理訴外人許欽印應係取得 9個停車
    位使用權，而非 8個停車位使用權，核與上訴人陸玉珍所辯
    ：系爭大益段2920建號建物所有權應有部分與停車位之關係
    為每「31分之1應有部分」分配「1個停車位使用權」之陳述
    不符。更無從特定訴外人許欽印所取得之停車位使用權即為
    系爭編號8、11、12、18、23、27、28、31號等8個特定之停
    車位，而非其他特定編號之停車位。至上訴人所自行製作之
    「停車位所有權人一覽表」，為被上訴人所否認為真正，且
    並未敘明所載訴外人許欽印取得系爭編號 8、11、12、18、
    23、27、28、31號等 8個特定停車位之依據；況上訴人所自
    行製作之「停車位所有權人一覽表」中之編號 29、3、4、7
    、9、 15號等停車位之歷次使用權人「許素蓮、彭慧珍、楊
    林雪霞」等人，亦未見於上述王振聲所為系爭大益段2920建
    號建物所有權應有部分之讓與對象中；加以訴外人許欽印並
    非最後一位取得王振聲對系爭大益段2920建號建物所有權應
    有部分之受讓人。是上訴人陸玉珍以自書之「停車位所有權
    人一覽表」供為訴外人許欽印因於 82年4月12日自王振聲處
    受讓系爭大益段 2920建號建物所有權應有部分31分之9，即
    當然一併取得系爭編號 8、11、12、18、23、27、28、31號
    等8個特定停車位使用權之抗辯，尚非可採。
  (六)本件既無證據可資證明：訴外人許欽印因受讓王振聲對系爭
    大益段 2920建號建物所有權應有部分31分之9，而即當然一
    併取得系爭編號8、11、12、18、23、27、28、31號等8個特
    定停車位使用權一節，已如前述。而上訴人陸玉珍乃係自訴
    外人欽印處受讓取得系爭大益段2920建號建物所有權應有部
    分 31分之8；加以上訴人陸玉珍自承：當初取得訴外人許欽
    印處受讓取得系爭大益段2920建號建物所有權應有部分31分
    之 8之法院拍賣公告上並未記載執行標的物（即系爭大益段
    第2920號建物應有部分31分之8）附有系爭編號8、11、12、
    18 、23、27、28、31號等8個特定停車位之使用權。則上訴
    人陸玉珍據其自訴外人許欽印處所受讓取得系爭大益段2920
    建號建物所有權應有部分31分之8一情，而為系爭編號8、11
    、12、18、23、27、28、31號等 8個特定停車位之使用權亦
    歸其當然取得之抗辯，亦非有理。
  (七)本件既無從認定系爭編號 8、11、12、18、23、27、28、31
    號等 8個特定停車位使用權為上訴人陸玉珍輾轉自訴外人許
    欽印及王振聲處所取得，則上訴人周如芬、王燕玲自無從再
    自上訴人陸玉珍處輾轉受讓而取得系爭編號18及28號停車位
    之使用權。
六、綜上所述，上訴人陸玉珍所辯系爭大益段2920建號建物（門
    牌號碼臺中市西區○○ ○○街2號地下室）內如原判決附圖所
    示之系爭編號8、11、12、18、23、27、28、31號等8個特定
    停車位之使用權歸其所有一語，並非有理，上訴人周如芬、
    王燕玲亦無從自上訴人陸玉珍處受讓取得其中之系爭編號18
    及28號停車位使用權。則上訴人陸玉珍在如原判決附圖所示
    編號 8、11、12、31號停車位上施設電焊固定物，禁止他人
    使用，當非有據。上訴人陸玉珍既無正當權源而占有系爭編
    號8、11、12、23、31號等5個特定停車位，另將系爭編號18
    、28號停車位交付上訴人周如芬、王燕玲占有使用，上訴人
    周如芬、王燕玲自亦無正當權源而分別自主占有系爭編號18
    、28號停車位。則被上訴人本於系爭大益段2920建號建物共
    有人之地位，依民法第 767條規定，訴請上訴人陸玉珍應將
    如原判決附圖所示編號 8、11、12、31號停車位上所為之電
    焊固定物予以拆除，並將如原判決附圖所示編號 8、11、12
    、23及31號停車位交還被上訴人及其他共有人全體，另訴請
    上訴人周如芬應將原判決附圖所示編號18號停車位、及訴請
    上訴人王燕玲應將如原判決附圖所示編號28號停車位，交還
    被上訴人及其他共有人全體，於法洵屬有據，應予准許。原
    審為上訴人敗訴之判決，於法並無不合。上訴意旨指摘原判
    決不當，求予廢棄改判，為無理由，應予駁回。
七、本件事證已臻明確，兩造其餘攻擊防禦方法與舉證（上訴人
    請求再傳訊證人即占有停車位之呂文添、黃慧春、陳月娥、
    劉國進、陳世泓、陳連鐘，陳敏星、孫天倫、陳麗芬、吳愷
    容、陳烽蘭、江佩珊、彭建凱、夏慧敏、王志文、楊美優、
    劉仲君），核與判決結果無影響，爰不逐一論述，附此敘明
    。
八、據上論結，本件上訴為無理由，依民事訴訟法第449條第1項
    、第78條、第85條第1項前段，判決如主文。
中    華    民    國   100    年    6     月    7     日
                民事第三庭    審判長法  官  陳照德
                                    法  官  朱  樑
                                    法  官  曾謀貴
以上正本係照原本作成。
如對本判決上訴，須於收受判決送達後20日內向本院提出上訴書
狀，其未表明上訴理由者，應於提出上訴後20日內向本院提出上
訴理由書（須按他造人數附具繕本）。
上訴時應提出委任律師為訴訟代理人之委任狀。具有民事訴訟法
第466條之1第1項但書或第2項之情形為訴訟代理人者，另應附具
律師及格證書及釋明委任人與受任人有該條項所定關係之釋明文
書影本。如委任律師提起上訴者，應一併繳納上訴審裁判費。
                                    書記官  陳慈傳
中    華    民    國   100    年    6     月    8     日
                                                      Ａ